【裁判字號】    92,易,1510
【裁判日期】    921031
【裁判案由】    傷害等
【裁判全文】
臺灣臺北地方法院刑事判決                        九十二年度易字第一五一０號
    公  訴  人  臺灣臺北地方法院檢察署檢察官
    被      告  甲○○  男  五.
右列被告因傷害等案件，經檢察官提起公訴 (九十二年度偵字第九九六九號、第一Ｏ
四九一號)，本院合議庭裁定由受命法官獨任進行簡式審判程序，本院判決如左：
    主  文
甲○○服用酒類，不能安全駕駛動力交通工具而駕駛，處罰金壹萬伍仟元，如易服勞
役以佰元折算壹日。被訴傷害部分公訴不受理。
    事  實
一、甲○○於民國九十二年三月三十日十六時許在台北市○○區○○街服用酒類，明
    知其已因服用酒類，達不能安全駕駛動力交通工具之程度，竟仍於同日十八時許
    駕駛動力交通工具車牌號碼ＧＪＶ－三三九號重型機車，行經臺北市萬華區○○
    ○路○段（中興橋機車引道）時，與乙○因行車糾紛發生爭執（乙○被訴傷害部
    分業經本院為不受理判決），經臺北市政府警察局萬華分局漢中街派出所員警據
    報前往處理時，為甲○○進行呼氣酒精濃度檢測，測得其呼氣酒精濃度為零點六
    一毫克，因而發覺上情。
二、案經臺北市政府警察局萬華分局報請台灣台北地方法院檢察署檢察官偵查起訴。
    理  由
一、右揭犯罪事實，業據被告於本院審理時坦認不諱（見本院九十二年十月二十一日
    審理筆錄），並有酒精濃度測試結果紀錄表、台北市政府警察局舉發違反道路交
    通管理事件通知單、測試觀察紀錄表各一紙附卷可參，本件事證明確，被告犯行
    堪以認定。
二、核被告所為，係犯刑法第一百八十五條之三服用酒類不能駕駛動力交通工具而駕
    駛罪。爰審酌被告漠視政府宣導酒後不開車之政策，嚴重危害路上其他人車之安
    全，惟其前未有酒後駕車之公共危險案件的前科記錄（見臺灣高等法院被告全國
    前案紀錄表），且犯後坦認犯行、深表悔悟等一切情狀，量處如主文所示之刑，
    並諭知易服勞役之標準，以示懲儆。
三、公訴意旨另以：被告於九十二年三月三十日十八時許，酒後駕車途經臺北市萬華
    區○○○路○段（中興橋機車引道）時，因行車糾紛與乙○發生爭執，竟基於傷
    害人身體之犯意，持其所有電擊棒，毆打乙○胸部、頭部等處，致乙○則受有左
    側額頭四ｘ三公分紅腫、左臉頰二ｘ一．五公分紅腫、右肩二．五ｘ二．Ｏ公分
    紅腫之傷害，因認被告涉有刑法第二百七十七條第一項之普通傷害罪嫌等語。按
    告訴乃論之罪，告訴人於第一審辯論終結前得撤回其告訴；又告訴經撤回者，應
    諭知不受理之判決，刑事訴訟法第二百三十八條第一項、第三百零三條第三款、
    分別定有明文。經查，本件告訴人乙○告訴被告傷害案件，起訴書認係犯刑法第
    二百七十七條第依項之普通傷害罪嫌，依同法第二百八十七條之規定，須告訴乃
    論。茲告訴人乙○於本院訊問時當庭以言詞撤回告訴，有訊問筆錄附卷可參（見
    本院九十二年十月二十一日訊問筆錄），依照上開說明，此部份應為諭知不受理
    之判決。
據上論斷，應依刑事訴訟法第二百七十三條之一第一項、第二百九十九條第一項前段
、第三百零三條第三款，刑法第一百八十五條之三、第四十二條第二項，罰金罰鍰提
高標準條例第二條，判決如主文。
本案經檢察官楊朝森到庭執行職務
中      華      民      國      九十二    年      十      月  三十一    日
                                  臺灣臺北地方法院刑事第三庭
                                      法  官  蔡  如  琪
右正本證明與原本無異。
如不服本判決應於送達後十日內向本院提出上訴狀。
                                      書記官  黃  鈴  容
中      華      民      國      九十二    年      十      月  三十一    日
附錄法條
中華民國刑法第一百八十五條之三
服用毒品、麻醉藥品、酒類或其他相類之物，不能安全駕駛動力交通工具而駕駛者，
處一年以下有期徒刑、拘役或三萬元以下罰金。


司法院資訊處製作；財團法人民間司法改革基金會備份。
